【裁判字號】    89,訴,1297
【裁判日期】    891013
【裁判案由】    偽造文書等
【裁判全文】
臺灣臺北地方法院刑事判決                        八十九年度訴字第一二九七號
    公  訴  人  臺灣臺北地方法院檢察署檢察官
    被      告  甲○○
右列被告因偽造文書等案件，經檢察官提起公訴（八十九年度偵字第一二八二二號）
，本院判決如左：
    主      文
甲○○連續行使偽造私文書，足以生損害於他人，處有期徒刑陸月，緩刑參年。
    事      實
一、甲○○原為佳翰工程有限公司之職員，因懷疑其遭公司辭退係同事乙○○、唐可
    莉造謠生非所致，乃心生不滿，竟基於偽造私文書之概括犯意，於民國八十九年
    五月二日晚間，在台北縣新店市○○街五巷四號五樓住處，利用個人電腦，以家
    中電號號碼00－00000000號撥接上網，並冒用唐可莉之姓名及國民身
    分證統一編號，偽造申請撥接帳號之電腦文件文書，用以表示唐可莉本人欲申請
    撥接帳號，並透過網際網路向數位聯合電信股份有限公司（下稱數位聯合電信公
    司）申請撥接帳號「kf138389」而加以行使，足以生損害於唐可莉及數位聯合電
    信公司。繼於同日晚間十一時五十八分許，利用前揭撥接帳號上網，並意圖散布
    於眾，以乙○○名義偽造內載「我61.10.04生身材很棒只要爽可以免費，不夠力
    男人就要收費待優」等曖昧文字之電腦文件文書，並於該文書中公布乙○○住家
    店話及行動電話號碼，再將該偽造完成之電腦文件文書透過網際網路張貼於網址
    為http://www.ants.com.tw/tell.htm 之「網際光華螞蟻市場」通信市場留言板
    上而行使之，用以表示乙○○本人刊登徵求性伴侶之廣告，使不特定人皆可上網
    瀏灠及獲取該等資訊，而指摘乙○○有渴望性需求、徵求性伴侶等足以毀損蔡女
    名譽之不實事項，足以生損害於乙○○。嗣因乙○○陸續接獲詢問一夜情及援助
    交際等電話，始報警循線查獲上情。
二、案經被害人乙○○訴由內政部警政署刑事警察局移送臺灣臺北地方法院檢察署檢
    察官偵查起訴。
    理      由
一、訊據被告甲○○對右開犯罪事實均坦承不諱，核與告訴人乙○○於警詢及檢察官
    偵查中指訴情節相符，有各該筆錄在卷可憑，並有網際光華螞蟻市場之通信市場
    網頁（內含被告偽造之前揭電腦文件文書）、數位聯合電信公司撥接帳號申請者
    資料、查詢電話用戶資料通知單及電話通聯紀錄等在卷可稽，足徵被告任意性自
    白與事實相符，犯行應堪認定。
二、按電磁紀錄藉機器或電腦之處理所顯示之影像或符號，足以為表示其用意之證明
    者，以文書論，刑法第二百二十條第二項定有明文。本件被告冒用唐可莉名義所
    製作之電腦文件文書，已表明唐可莉之姓名及身分證字號，自足以為唐可莉欲申
    請撥接帳號用意之證明。至其以乙○○名義偽造之電腦文件文書，則已表明告訴
    人「乙○○」之姓名，並公開乙○○之生日、家中電話及行動電話號碼，亦足以
    表彰該文書為乙○○所製作，並徵求性伴侶之用意，是該二項電腦文件文書自應
    均屬刑法第二百二十條第二項之準私文書。又被告於網路上刊登內載「我61.10.
    04生身材很棒只要爽可以免費，不夠力男人就要收費待優」云云，並公布蔡女之
    電話，客觀上已足使人誤認乙○○本人有渴望性需求、徵求性伴侶之之不名譽事
    ，且上開行使偽造文書行為分別足以生損害於唐可莉、數位聯合電信公司及乙○
    ○。是核被告前揭所為，係犯刑法第二百十六條、第二百十條行使偽造私文書罪
    及第三百十條第二項加重誹謗罪。其偽造私文書之低度行為，為行使偽造私文書
    之高度行為所吸收，不另論罪。又被告先後二次行使偽造私文書犯行，時間緊接
    ，方法相同，所犯係構成要件相同之罪名，顯係基於概括之犯意為之，應依連續
    犯規定論以一罪，並加重其刑。再被告將冒用乙○○名義之電腦文件文書張貼於
    網站之行為，係一行為同時觸犯行使偽造私文書及加重誹謗罪，為想像競合犯，
    應依刑法第五十五條規定從一重之行使偽造私文書罪處斷。爰審酌被告冒用告訴
    人名義於網路上刊登徵求一夜情之廣告，致告訴人名譽受重大損害，並不斷遭受
    詢問一夜情之騷擾，犯罪所生危害不小，惟其犯後坦承犯行，深表悔意及犯罪之
    動機、目的、手段等一切情狀，量處如主文所示之刑，以資懲儆。末查，被告未
    曾受過有期徒刑以上刑之宣告，此有台灣高等法院被告全國前案紀錄表、臺灣高
    等法院檢察署刑案紀錄簡覆表各一紙在卷可按，其因工作不順，一時失慮，致罹
    刑章，經此科刑之教訓，當知所警惕而無再犯之虞，本院認其所受刑之宣告以暫
    不執行為適當，爰併宣告緩刑三年，以啟自新。
據上論斷，應依刑事訴訟法第二百九十九條第一項前段，刑法第五十六條、第二百二
十條第二項、第二百十六條、第二百十條、第三百十條第二項、第五十五條、第七十
四條第一款，罰金罰鍰提高標準條例第一條前段，判決如主文。
本案經檢察官薛中興到庭執行職務
中      華      民      國    八十九    年      十      月     十三     日
                                      臺灣臺北地方法院刑事第八庭
                                          法  官  宋  松  璟
右正本證明與原本無異
如不服本判決，應於判決送達後十日內，向本院提出上訴狀。
              書記官  黃  瑞  芬
中      華      民      國    八十九    年      十      月     十八     日
附錄本案論罪科刑法條全文
刑法第二百一十條
偽造、變造私文書，足以生損害於公眾或他人者，處五年以下有期徒刑。
刑法第二百一十六條
行使第二百十條至第二百十五條之文書者，依偽造、變造文書或登載不實事項或使登
載不實事項之規定處斷。
刑法第二百二十條
在紙上或物品上之文字、符號、圖畫、照像，依習慣或特約，足以為表示其用意之證
明者，關於本章及本章以外各罪，以文書論。
錄音、錄影或電磁紀錄，藉機器或電腦之處理所顯示之聲音、影像或符號，足以為表
示其用意之證明者，亦同。
稱電磁紀錄，指以電子、磁性或其他無法以人之知覺直接認識之方式所製成之紀錄，
而供電腦處理之用者。
刑法第三百一十條
意圖散布於眾，而指摘或傳述足以毀損他人名譽之事者，為誹謗罪，處一年以下有期
徒刑、拘役或五百元以下罰金。
散布文字、圖畫犯前項之罪者，處二年以下有期徒刑、拘役或一千元以下罰金。
對於所誹謗之事，能證明其為真實者，不罰。但涉於私德而與公共利益無關者，不在
此限。


司法院資訊處製作；財團法人民間司法改革基金會備份。
